【裁判字號】    92,再易,31
【裁判日期】    920729
【裁判案由】    損害賠償
【裁判全文】
臺灣高雄地方法院民事判決  九十二年再易字第三一號
    再審原告  甲○○
    再審被告  乙○○
右當事人間損害賠償事件，再審原告對於民國九十二年四月十八日本院九十一年度簡
上字第三六六號第二審確定判決提起再審，本院判決如左：
    主      文
再審之訴駁回。
再審訴訟費用由再審原告負擔。
    理      由
一、按再審之訴，應於三十日之不變期間內提起。前項期間，自判決確定時起算。但
    再審之理由知悉在後者，自知悉時起算。又再審之訴不合法者，法院應以裁定駁
    回之。再審之訴顯無再審理由者，得不經言詞辯論，以判決駁回之。民事訴訟法
    第五百條第一項、第二項，同法第五百零二條第一項、第二項分別定有明文。本
    件再審原告雖於九十二年五月一日收受本院九十一年度簡上字第三六六號民事判
    決，而於同年六月十一日提起再審之訴並繫屬本院，雖已逾前開法條所定三十日
    之法定再審期間，然因其所提再審理由係以其於九十二年五月十四日、十五、十
    六日，再與證人即警員周文池談話並錄音之內容，認與原審認定之事實有出入，
    依其所述之再審理由以觀，再審原告之再審理由應屬知悉，其提起本件再審之訴
    程序應屬合法，先予敘明。
二、再審原告主張：依再審原告於原審判決後，再與證人即警員周文池談話之內容，
    可知周文池近期曾與乙○○聯絡，且周文池所述反覆無常先後矛盾，又與偽證人
    陳素霞、陳素珠所述版本不同；同時在場之備差警員鄭季洪、林銘峰之證詞為何
    原審不採信，顯有重要證據漏未審酌之審判重大疏失，亦未陳述任何理由，且對
    再審原告請求傳訊林銘峰到庭做證未為採信，亦未說明其理由；又再審原告事後
    錄音內容可知周文池之證詞為臆測之詞，爰依民事訴訟法第四百九十六條第一項
    第十三款、第四百九十七條規定，提起本件再審之訴。
三、按當事人提起再審之訴，以發現未經斟酌或得使用證據為理由者，必以該證據若
    經斟酌可受較有利益之裁判者為限，民事訴訟法第四百九十六條第一項第十三款
    定有明文。再審原告以原審採信證人周文池之證詞，惟據其事後再與周文池談話
    之內容觀之，周文池所述顯然先後矛盾，而認原確定判決有當事人發現未經斟酌
    之證物或得使用該證物者之再審事由存在，惟查再審原告主張前揭應調查之事實
    證據，業經原確定判決明證人周文池係證述伊到場時，兩造大聲吵架，伊看到
    乙○○在鼻子靠近眼睛的地方有一點傷痕，乙○○並告訴伊眼鏡被甲○○弄壞，
    伊當場有看到壞掉的眼鏡等語，及乙○○確於八十九年十一月二十一日十一時二
    十分許至高雄市民生醫院檢驗，經確認受有上述撕裂傷，其驗傷之時點，距離事
    發時點屬切近；並參酌證人即乙○○之妹陳素霞、陳素珠二人於刑事偵審中證述
    互核大致互符等情，而認定乙○○臉部之傷痕及鏡架之毀損，確於事發當場已存
    在，且係因再審原告抓打所造成；足認證人周文池於原審審理中未明確證述有當
    場看見兩造毆打之情形，且原確定判決亦非僅以周文池之證詞為唯一證據，縱周
    文池事後與再審原告談話內容到庭所述部分細節有所出入，亦不能因再為斟酌而
    得受較有利益之裁判，且周文池既已到庭作證，事後所再為談話或錄音帶亦非所
    謂發現未經斟酌或得使用該證物之情形，再審原告此部分主張並無理由。
    又因證人鄭季洪為巡邏警員，其經原審通知到庭僅證稱「我是巡邏警員，當時接
    到派出所的通知，說上址有糾紛。我到現場後看到甲○○與他的先生、婆婆在家
    裡，外面圍了很多人但是我對乙○○就沒有印象了。我們就通知派出所開警備車
    過來，將人載回派出所暸解情形。」，依證人所述縱經原審斟酌，顯不能使再審
    原告因而獲較有利益之裁判；且該警員與再審原告於原審聲請通知到場之警員林
    銘峰、周文池等三人均係於事發後始到場處理之警員，三人並未目賭案發情形等
    情，為再審原告於台灣高等法院高雄分院九十年上易字第二一六三號刑事案件提
    起再審時再審意旨所自陳，有該案刑事裁定附於原審卷可參，足認林銘峰縱經通
    知到場，所為證詞亦不能因而使再審原告獲較有利益之裁判，則原審未依再審原
    告聲請通知林銘峰到庭，對再審原告並無不利益之情形存在；原審雖未依再審原
    告聲請通知證人林銘峰到場作證，或未明證人鄭季洪證詞不採之理由，然因該
    等證據縱經斟酌，再審原告亦不能因而受較有利益之裁判，再審原告據以提起本
    件再審，亦無理由。
四、次按依第四百六十六條不得上訴於第三審法院之事件，就經第二審確定之判決，
    需有足影響於判決之重要證物漏未斟酌之情形，始得提起再審之訴，為民事訴訟
    法第四百九十七條所明定。再審原告雖以其事後與證人周文池談話與錄音為發覺
    新證據漏未審酌，並提出錄音帶一捲為證，然該錄音帶據再審原告指陳係證人周
    文池之證詞反覆，而臆測證人之證詞不實，惟證人周文池於原審之陳述並未證述
    有當場看見兩造之毆打情形，是縱證人於錄音帶中陳稱對案情之部分細節有所出
    入，然原審判決既非以該證人為唯一證明，則尚未對原判決有所影響；而證人林
    銘峰未通知到場、證人鄭季洪之證詞未採信，依前開所述足認並非足生影響原判
    決之重要證物漏未斟酌；再審原告自不得據以提起本件再審。
五、綜上所述，再審原告以原確定判決有發現未經斟酌或得使用該證據及有足影響於
    判決之重要證物漏未斟酌之情形，依民事訴訟法第四百九十六條第一項第十三款
    、第四百九十七條規定提起再審之訴，顯無再審理由，爰依民事訴訟法第五百零
    二條第二項之規定，不經言詞辯論以判決駁回之。
據上論結：本件再審之訴顯無再審理由，依民事訴訟法第五百零二條第二項、第五百
零五條、第七十八條，判決如主文。
中      華      民      國    九十二    年      七      月    二十九    日
                              臺灣高雄地方法院民事第五庭
~B審判長法官  陳嘉惠
~B法      官  黃宏欽
~B法      官  林玉心
右為正本係照原本作成。
不得抗告
中      華      民      國    九十二    年      七      月    二十九    日
~B法院書記官  陳家宏


司法院資訊處製作；財團法人民間司法改革基金會備份。
